臺灣橋頭地方法院刑事判決
111年度交簡上字第25號
上  訴  人  
即  被  告  王念林
上列上訴人即被告因過失傷害案件，不服本院簡易庭民國110年1
2月30日110年度交簡字第1805號第一審簡易判決（聲請簡易判決
處刑書案號：110年度偵字第10276號），提起上訴，本院管轄之
第二審合議庭判決如下：
    主  文
上訴駁回。
    犯罪事實
一、王念林於民國110年2月17日17時31分許，駕駛車牌號碼0000
    -00號自用小客車（下稱本案汽車），沿高雄市左營區翠華
    路由北往南方向行駛，行經該路段祥和107號路燈處（聲請
    意旨誤載為該路段與海功路口之交岔路口）前欲臨時停車時
    ，本應注意遵守道路交通標誌、標線、號誌之指示，而紅實
    線設於路側，係用以禁止臨時停車，依當時天候晴、日間自
    然光線、視距良好、柏油路面、路面乾燥、道路無缺陷、無
    障礙物，並無不能注意之情狀，竟疏未注意及此，未遵守道
    路交通標線，在設有禁止臨時停車標線（即紅實線）之路段
    臨時停車，適有曲○○騎乘車牌號碼000-0000號普通重型機車
    （下稱本案機車），沿同路段同方向行駛至該處，本應注意
    車前狀況，並隨時採取必要之安全措施，且應注意行車速度
    依速限標誌或標線之規定，該路段行車時速不得超過40公里
    ，竟疏未注意及此，未注意前方車輛行駛動態，貿然以時速
    50至60公里之速度超速行駛，因而於見及本案小汽車時煞車
    不及倒地滑行後碰撞本案汽車，曲○○因而受有右足挫傷、右
    膝挫傷之傷害。嗣經警據報到場處理，始循線查悉上情。
二、案經曲○○訴由高雄市政府警察局左營分局報告臺灣橋頭地方
    檢察署檢察官偵查後聲請依簡易判決處刑。
    理  由
壹、程序部分
　　按被告以外之人於審判外之言詞或書面陳述，除法律有規定
    者外，不得作為證據；被告以外之人於審判外之陳述，雖不
    符前4條之規定，而經當事人於審判程序同意作為證據，法
    院審酌該言詞陳述或書面陳述作成時之情況，認為適當者，
    亦得為證據，刑事訴訟法第159條第1項、第159條之5第1項
    分別定有明文。本件所引用之被告王念林以外之人於審判外
    之陳述，檢察官、被告於本院審判程序時均同意有證據能力
    （交簡上卷第102頁），本院審酌前開證據作成或取得時之
    狀況，並無違法或不當情事，復經本院於審判期日依法進行
    調查、辯論，應均具證據能力，合先敘明。
貳、實體部分
一、認定事實所憑之證據及理由
　　㈠訊據被告矢口否認有何過失傷害犯行，辯稱：當時我違規
      停車是不對的，可是我不停不行，我是滑行，我的車子當
      時熄火了，就停在路邊，當時我離開車子去路邊的草叢上
      廁所，過20至30分鐘我的車子就可以發動等語（交簡上卷
      第48至49、97、101、103頁）。
　　㈡經查，被告於前揭時間、地點將本案汽車停放於畫有紅實
      線即禁止臨時停車標線之路側等事實為被告坦承不諱（交
      簡上卷第48頁），核與證人即告訴人曲○○於警詢時之證述
      、於本院110年度交訴字第45號案件（被告就本案車禍被
      訴公共危險案件，下稱本院另案）審理中具結證述（警卷
      第7頁，交簡上卷第68頁）大致相符，並有高雄市政府警
      察局道路交通事故調查報告表（一）、（二）-1、道路交
      通事故現場圖、行車紀錄器影像照片、本院另案勘驗筆錄
      及截圖照片（警卷第33至37頁，交簡上卷第57至58、61至
      64頁）在卷可查，是此部分事實已堪先予認定。
　　㈢而關於本案車禍發生經過，告訴人於警詢中證稱：我騎乘
      本案機車切換車道往右行駛時，突然看見本案汽車違停在
      紅線上，要煞車時已經來不及就撞上去了，我有因車禍而
      受傷，並前往長明診所治療等語（警卷第6至7頁），於本
      院另案審理中具結證稱：案發前我變換車道，因為被告違
      停本案汽車，我發現時距離大概10幾公尺，煞車煞不住就
      撞上去了，因本案車禍導致我右腳受傷等語（交簡上卷第
      68至69頁）。再依本院另案勘驗告訴人行車紀錄器影像畫
      面，於畫面時間（較實際案發時間為晚）「17時37分56秒
      」時，告訴人騎乘本案機車切換至路肩，在路肩上可見前
      方有本案汽車停放於路邊紅實線上，於「17時37分57秒」
      時，本案機車開始煞車並開始往右方傾倒，於「17時37分
      58秒」時，本案機車翻覆，於「17時37分59秒至17時38分
      2秒」時，本案機車撞上本案汽車，造成本案汽車前後晃
      動，有本院另案勘驗筆錄及截圖照片（交簡上卷第57至58
      、61至64頁）可佐，堪認本案車禍發生原因，確係因被告
      將本案汽車停放於紅實線路側，告訴人於騎乘本案機車變
      換車道至路肩時，因突見本案汽車停放於紅實線路側而緊
      急煞車，因煞車不及倒地滑行後撞上本案汽車車尾，是被
      告將本案汽車停放於案發現場之行為，自與本案車禍間具
      有相當因果關係。又依前揭勘驗行車紀錄器影像畫面可知
      ，本案機車於車禍中係向右傾倒，而告訴人於本案車禍同
      日即前往長明診所診斷出右足挫傷、右膝挫傷等傷勢，核
      與其車身傾倒方向位置相符，則一般情形下，被告違規停
      放本案汽車行為，致本案車禍事故發生導致告訴人煞車不
      及人車倒地，與上開告訴人所受傷勢之間堪認具有相當性
      ，足認被告違規停放本案汽車行為與告訴人所受傷勢間具
      有相當因果關係。
　　㈣按駕駛人駕駛汽車，除應遵守道路交通標誌、標線、號誌
      之指示，道路交通安全規則第90條第1款定有明文；次按
      紅實線設於路側，用以禁止臨時停車，道路交通標誌標線
      號誌設置規則第149條第1項第1款第5目亦有明文。查被告
      為領有普通小型車駕駛執照之人，此有證號查詢汽車駕駛
      人資料在卷為憑（警卷第23頁），對此自難諉為不知，依
      法負有注意義務，而當時天候晴、日間自然光線、柏油路
      面乾燥、無缺陷、無障礙物及視距良好等節，亦有道路交
      通事故調查報告表（一）在卷可考（警卷第34頁），被告
      於本案事故發生當時，應無不能注意之情事。然其疏未注
      意及此，未遵守道路交通標線，在設有紅實線即禁止臨時
      停車標線之路段停車，致與告訴人騎乘之本案機車煞車不
      及滑行後碰撞本案汽車，是被告於案發現場停放本案汽車
      之行為自屬有過失甚明。
　　㈤被告雖辯稱案發當時本案汽車故障熄火而必須臨時停放路
      邊，並聲請傳喚修車行之老闆兒子到庭作證，然被告與告
      訴人均表示本案車禍後，被告自路邊草叢返回本案汽車旁
      旋將本案汽車駛離現場（警卷第2、7頁，交簡上卷第70頁
      ），則此部分被告所辯本案汽車因故障熄火而無法發動等
      節，已難憑採。再者，縱使本案汽車於案發前確有故障情
      形而須暫時停放路邊，被告亦應將本案汽車開啟警示燈或
      於本案汽車後方適當距離擺放警示牌，然被告均未進行相
      當之示警行為，實難就其上開停放本案汽車於案發現場之
      過失行為予以卸責。從而，被告上開所請求調查之證人就
      被告停放本案車輛之原因及狀態既無無任何親身見聞經歷
      ，自無傳喚之必要，併此敘明。
　　㈥至告訴人於本案車禍前雖有未注意車前狀況與超速行駛之
      過失行為，亦為本案車禍事故之原因，然此屬雙方過失程
      度輕重影響刑事量刑及告訴人為民事損害賠償請求時應否
      減輕被告賠償責任之問題，尚無礙被告過失責任之成立。
　　㈦綜上，本案事證明確，被告犯行洵堪認定，應依法論科。
二、論罪
　　核被告所為，係犯刑法第284條前段之過失傷害罪。
三、被告上訴意旨略以：原審判刑過重，請求撤銷原判決從輕量
    刑等語（交簡上卷第96頁）。
四、上訴駁回理由
　　㈠按量刑輕重，係事實審法院得依職權自由裁量之事項，茍
      已斟酌刑法第57條各款所列情狀而未逾越法定刑度，則不
      得遽指為違法；在同一犯罪事實與情節，如別無其他加重
      或減輕之原因，原審法院量定之刑，亦無過重或失輕之不
      當情形，則上訴審法院對原審法院之職權行使，原則上應
      予尊重（最高法院72年台上字第6696號判決、85年度台上
      字第2446號判決意旨參照）。
　　㈡經查，原審認被告犯行事證明確，應適用刑法第284條前段
      予以論科，並於理由欄中敘明：審酌被告因過失行為，導
      致告訴人受有傷害，所為誠屬不該；並考量被告雖有意與
      告訴人洽談調解，然告訴人具狀表達不願調解，致迄今尚
      未賠償告訴人之損害；兼衡被告所違反之注意義務之情節
      與程度、造成告訴人受傷之結果及傷勢程度、告訴人亦有
      過失，暨被告自陳國小肄業之智識程度、勉持之家庭經濟
      狀況等一切情狀，量處拘役50日，並諭知易科罰金折算標
      準。則原審所認定之事實並無違誤，復已就被告之過失程
      度、家庭生活經濟狀況、智識程度、犯後態度、告訴人所
      受損害等刑法第57條各款所定量刑應審酌之事項，皆妥為
      斟酌，所處之刑復未逾越法定刑度範圍，亦無輕重失衡而
      違反罪刑相當性之情形，核其量刑，並無失當，則被告上
      訴理由主張原審量刑過重乙節，即無理由，應予駁回。
據上論斷，應依刑事訴訟法第455條之1第1項、第3項、第368 條
，判決如主文。
本案經檢察官陳麗琇聲請簡易判決處刑，檢察官陳登燦到庭執行
職務。
中　　華　　民　　國　　111 　年　　5 　　月　　31　　日
                  刑事第一庭    審判長法  官  楊智守
                                      法  官  陳狄建
                                      法　官  林筠
以上正本證明與原本無異。
不得上訴。
中　　華　　民　　國　　111 　年　　5 　　月　　31　　日
                                      書記官  邱上一
附錄論罪科刑法條：
中華民國刑法第284條
因過失傷害人者，處1 年以下有期徒刑、拘役或10萬元以下罰金
；致重傷者，處3 年以下有期徒刑、拘役或30萬元以下罰金。